【裁判字號】    90,上易,1829
【裁判日期】    901017
【裁判案由】    傷害
【裁判全文】
臺灣高等法院臺中分院刑事判決                    九十年度上易字第一八二九號
    上  訴  人  臺灣台中地方法院檢察署檢察官
    被      告  乙○○
右上訴人因被告傷害案件，不服臺灣臺中地方法院九十年度易字第七七九號中華民國
九十年六月十二日第一審判決（起訴案號：臺灣臺中地方法院檢察署九十年度偵字第
七六六號），提起上訴，本院判決如左：
      主  文
原判決撤銷。
乙○○傷害人之身體，處罰金伍仟元，如易服勞役，以參佰元折算壹日。
    事  實
一、乙○○係位於台中市○○區○○路三段三０五號富御東興大樓管理員，負責向住
    戶收取管理費之工作，丙○○在該大樓一樓租屋經營鍋貼小吃店。乙○○於民國
    八十九年九月五日上午十時許，前往丙○○小吃店收取管理費，丙○○向乙○○
    表示：過兩天再來收等語，引起乙○○不滿，先將丙○○店內鍋、碗打落地上，
    電風扇推倒在地（毀損部分撤回告訴），丙○○見狀上前阻止，乙○○竟基於傷
    害之犯意，出手抓丙○○之左臂、左上腹部及前胸，致丙○○受有前胸一處、左
    上腹二處及左上臂三處瘀腫傷等處傷害。
二、案經丙○○訴由台中市警察局第四分局報請臺灣臺中地方法院檢察署檢察官偵查
    起訴。
    理  由
一、訊據被告矢口否認有於右揭時、地傷害被害人丙○○之犯行，辯稱：伊在八十九
    年九月五日上午向丙○○要管理費，因丙○○使用佔用到騎樓，伊要將丙○○之
    電風扇移開，丙○○就過來推伊一把，且拿棍子要打伊，伊根本沒打丙○○云云
    。經查，被告於右揭時、地出手抓襲被害人成傷之事實，業據被害人丙○○迭於
    警訊、偵查、原審及本院指述綦詳，復據目擊證人蘇佩如於偵查中結證稱：「
    （八十九年九月五日上午十時左右你有無到丙○○那裏？）有的，當時我到丙○
    ○住處學作鍋貼想以後自己開店；（丙○○與乙○○發生衝突時你是否在場？）
    有．．．我過去時，他們二方發生爭執，乙○○用手抓丙○○的雙手、上臂跟前
    胸，把他抓傷，抓成一條一條的，乙○○口氣很不好，說以後你也別想在這裡開
    店」等語在卷（見偵查卷第十七頁反面），此外，並有被害人丙○○所提出行政
    院衛生署台中醫院八十九年九月五日出具之診斷證明書一紙、現場照片三幀在卷
    可稽；另經原審向行政院衛生署台中醫院（下稱台中醫院）調取本件被害人丙○
    ○於前揭八十九年九月五日至該院就診之病歷資料核閱，其上所載內容亦確與上
    開證人所述及診斷證明書所列之內容相符，有台中醫院九十年四月三十日九十中
    醫歷字第０００二三六號函件病歷資料附卷可參（見原審卷第二十二－二十四頁
    ），堪認被告應確有前開施用不法腕力傷害被害人丙○○身體之犯行，被告前開
    辯解，顯係事後卸責之詞，不足採信。本件事證明確，被告犯行洵堪認定，應予
    依法論科。
二、核被告前揭所為，係犯刑法第二百七十七條第一項之傷害罪。原審以被告罪證明
    確，依法論罪科刑，固非無見，惟查：被告於本件犯罪行為之後，始終否認有傷
    害告訴人之犯行，迄今亦未與告訴人和解，賠償損害，原判決僅科以罰金三千元
    ，量刑顯然過輕，尚有未合。檢察官上訴意旨亦執此指摘原判決量刑過輕，為有
    理由，惟原判決既有上述可議之處，自屬無可維持，應由本院撤銷改判。爰審酌
    被告素行尚佳，為收取管理費而與被害人發生口角，因而施用腕力造成被害人如
    上所述之傷害，迄未與被害人達成和解，及犯罪後未坦承犯行等一切情狀，量處
    如主文所示之刑，並諭知罰金易服勞役之折算標準，以示懲儆。
據上論斷，應依刑事訴訟法第三百六十九條第一項前段、第三百六十四條、第二百九
十九條第一項前段，刑法第二百七十七條第一項、第四十二條第二項前段，罰金罰鍰
提高標準條例第一條前段、第二條，判決如主文。
本案經檢察官甲○○到庭執行職務。
中      華      民      國    九十      年      十      月     十七     日
                                  臺灣高等法院臺中分院刑事第七庭
                                        審判長法  官  林  榮  龍
                                              法  官  黃  日  隆
                                              法  官  江  錫  麟
右正本證明與原本無異。
不得上訴。
                                              書記官  謝  雅  惠
中      華      民      國     九十      年      十       月    十八    日
刑法第二百七十七條
傷害人之身體或健康者，處三年以下有期徒刑，拘役或一千元以下罰金。
犯前項之罪，因而致人於死者，處無期徒或七年以上有期徒刑，致重傷者，處三年以
上、十年以下有期徒刑。
                  Ｆ


司法院資訊處製作；財團法人民間司法改革基金會備份。
